最高法院刑事判決
111年度台上字第5302號
上  訴  人  許文哲                      



選任辯護人  王聖傑律師
上列上訴人因違反毒品危害防制條例案件，不服臺灣高等法院中
華民國111年7月13日第二審判決（111年度上訴字第1846號，起
訴案號：臺灣新北地方檢察署110年度偵字第17485號），提起上
訴，本院判決如下：
    主  文
上訴駁回。
    理  由
一、按刑事訴訟法第377條規定，上訴於第三審法院，非以判決
    違背法令為理由，不得為之。是提起第三審上訴，應以原判
    決違背法令為理由，係屬法定要件。如果上訴理由書狀並非
    依據卷內訴訟資料，具體指摘原判決不適用何種法則或如何
    適用不當，或所指摘原判決違法情事，顯與法律規定得為第
    三審上訴理由之違法情形不相適合時，均應認其上訴為違背
    法律上之程式，予以駁回。
二、本件原判決認定上訴人許文哲有如其犯罪事實欄（包含附表
    編號1至5）所載犯行，因而維持第一審論處上訴人犯毒品危
    害防制條例第4條第6項、第3項之販賣第三級毒品未遂罪刑
    ，暨諭知相關沒收之判決，駁回上訴人在第二審之上訴，已
    詳敘其認定犯罪事實所憑證據及認定之理由。核其所為論斷
    說明，俱有卷內訴訟資料可資覆按，從形式上觀察，原判決
    並無足以影響其判決結果之違法情形存在。
三、上訴意旨略以：
  ㈠上訴人係販賣第三級毒品未遂，並無實際取得犯罪所得，縱
    使交易完成，而有犯罪所得，其數額匪鉅，可見犯罪情節不
    重。原判決維持第一審之量刑，實屬過重，有違反比例原則
    之違誤。
  ㈡上訴人並無前科，已知悔悟，犯後態度良好，已娶妻生子，
    因一時失慮而誤觸法律，符合緩刑要件。原判決未併予宣告
    緩刑，不符給予初犯者改過自新機會之緩刑意旨，於法不合
    云云。
四、經查：
　㈠刑之量定，屬事實審法院得依職權裁量之事項，倘已以行為
    人之責任為基礎，審酌刑法第57條所列各款事項，並未逾越
    法定範圍或未濫用其職權，即不容任意指為違法。
　　原判決說明：第一審於量刑時，已具體斟酌上訴人坦承犯行
    ，尚有悔意，以及預計獲利金額不高、工作情形及家庭狀況
    等刑法第57條各款所定一切情狀，而行使其刑罰之裁量權，
    尚屬允當等旨，因而維持第一審之量刑。客觀上未逾越法定
    刑度，且與罪刑相當原則無悖，亦無濫用裁量權限之違法情
    形，自無違法可言。
　㈡緩刑之宣告，除應具備刑法第74條第1項所定條件外，並須有
    可認為以暫不執行刑罰為適當之情形，始得為之，此屬法院
    得依職權裁量之事項，亦不得任意指摘未宣告緩刑違法。原
    判決說明：上訴人係於社交網站臉書上對不特定人販賣毒品
    ，對社會治安所生危害匪輕，難認所宣告之刑有以暫不執行
    為適當之情形等旨，因而未予宣告緩刑。依上開說明，此係
    原審裁量權之適法行使，不得任意指為違法。
五、本件上訴意旨，係置原判決所為明白論斷於不顧，仍持已為
    原判決詳加指駁之陳詞，對於事實審法院量刑（緩刑）裁量
    職權之適法行使，徒以自己說詞，任意指為違法，核與法律
    規定得為上訴第三審理由之違法情形，不相適合。本件上訴
    為違背法律上之程式，應予駁回。𡣺
據上論結，應依刑事訴訟法第395條前段，判決如主文。
中　　華　　民　　國　　111 　年　　12　　月　　15　　日
                  刑事第五庭審判長法　官  李錦樑
                                  法　官  周政達
                                  法　官  錢建榮
                                  法　官  林婷立
                                  法　官  蘇素娥
本件正本證明與原本無異
                                  書記官  杜佳樺
中　　華　　民　　國　　111 　年　　12　　月　　21　　日